臺灣臺北地方法院刑事判決
111年度審訴字第2244號
公  訴  人  臺灣臺北地方檢察署檢察官
被      告  黃亦廷



上列被告因詐欺等案件，經檢察官提起公訴（111年度偵字第139
56、14821號），被告於準備程序中就被訴事實為有罪之陳述，
經告知簡式程序審判之旨，並聽取當事人之意見後，本院合議庭
裁定進行簡式審判程序，判決如下：
    主  文
黃亦廷犯三人以上共同冒用政府機關及公務員名義詐欺取財罪，
處有期徒刑陸月。
偽造「臺灣臺北地方法院檢察署印」署押貳枚均沒收。扣案行動
電話壹支（含門號0000000000號SIM卡壹張）沒收。
    犯罪事實及理由
一、本件犯罪事實及證據名稱除引用如附件起訴書之記載外，並
    補充如下：
（一）犯罪事實：
   1、起訴書第1頁犯罪事實一之（一）第1至11行：
　　  黃亦廷（通訊軟體Telegram即紙飛機帳號「JustDoIt_789
      0」、暱稱「五條悟」）經不明之人介紹，基於參與犯罪
      組織之犯意，加入而參與由詐欺集團利用通訊軟體Telegr
      am成立名稱「666」之群組，其暱稱為「內褲 沒穿」，群
      組內並有暱稱「M4」、「曼秀雷敦」、「屹」、「鼠來寶
      」、「pei」等成員，及向其收取詐欺所得贓款之上手成
      員，與其他身分不詳之人所共同組成，以實施詐術為手段
      、具有持續性、牟利性之有結構性組織之詐欺集團，負責
      依指示擔任向被詐騙之人提領或收取款項，並依指示轉交
      指定之人或放至指定隱密處所俗稱「車手」部分行為。 
      　　
　 2、起訴書第2頁犯罪事實一之（二）之3、第1至5行：
　　　黃亦廷收得詐欺所得贓款後，依暱稱「M4」指示，前往位
      於新北市○○區○○○路000號「133精品汽車旅館」前，將收
      得贓款交予所指定身分不詳之成年男子，以此方式，製造
      金流斷點，掩飾、隱匿詐欺犯罪所得本質、來源及去向，
      並使詐欺集團取得詐騙之款項。
（二）證據名稱：
　 1、被告於本院準備程序及審判期日之自白（本院卷第50、59
      頁）。
　 2、本院核發111年聲搜字第557號搜索票、臺北市政府警察局
      信義分局搜索扣押筆錄、扣押物品目錄表、搜索被告現場
      採證照片（第13956號偵查卷第63、67至69、71、101至10
      3頁）。
　 3、車號000-0000號車輛詳細資料報表（第13956號偵查卷第1
      43頁）。
　 4、臺北市政府警察局信義分局刑案現場勘查報告、刑案現場
      照片（偽造「臺北地方法院地檢署公證處公文書」、採證
      照片（第13956號偵查卷第195至225頁）。　　　　　
二、論罪：
（一）查被告黃亦廷參與本件詐欺取財等犯行，包含被告、監看
      、把風之2號手林坤霖、蔡濤屹、共犯本件詐欺犯行而成
      立名稱「666」群組內擔任指揮者暱稱「M4」、「鼠來寶
      」等人，及向被告收取所領得詐欺所得贓款之成年男子等
      詐欺集團成員，屬3人以上甚明；而本件詐欺集團成員利
      用通訊軟體LINE將偽造之「臺灣臺北地方法院檢察署刑事
      傳票」拍照後傳予告訴人顏金治，復由被告黃亦廷依集團
      成員指示至便利商店列印該集團偽造「臺北地方法院地檢
      署公證處」1張交予告訴人顏金治，且依詐欺集團成員上
      手成員指示向告訴人顏金治自稱「我是主任派來的黃專員
      」等語，上開文書，從形式上觀之，係以「臺灣臺北地方
      法院檢察署」、「臺北地方法院檢察署公證處」之名義製
      作，分別載有檢察事務官、檢察長、檢察官姓名及案號等
      文字，已表明為檢察機關所出具，內容亦係關於刑事案件
      之偵辦、提存等司法機關執行等情形，顯有表彰該等公署
      公務員本於職務而製作之意，縱與機關真實全名、單位等
      未盡相符，但足使一般不甚瞭解司法機關組織內部運作情
      形之人誤信其為真正，依前開說明，性質上即屬偽造之公
      文書甚明。而上開偽造「臺灣臺北地方法院檢察署刑事傳
      票」、「臺北地方法院地檢署公證處」上均有蓋用「臺灣
      臺北地方法院檢察署印」之印文（第13956號偵查卷第81
      、89頁），均用以表明公署主體之印文，客觀上足使一般
      人誤認為係公務機關之印信，即應認屬偽造公印文。
（二）核被告黃亦廷所為，係犯組織犯罪條例第3條第1項後段參
      與犯罪組織罪，刑法第339條之4第1項第2款、第1款之三
      人以上共同冒用政府機關及公務員名義詐欺取財罪、同法
      第216條、第211條之行使偽造公文書罪，洗錢防制法第14
      條第1項之洗錢罪。起訴書證據並所犯法條欄（二）部分
      雖說明依最高法院109年度台上字第3945號判決意旨，認
      被告黃亦廷參與犯罪組織而犯加重詐欺取財罪，業經臺灣
      新北地方檢察署檢察官以111年度偵字第29765號起訴，本
      件不另再論其違反組織犯罪條例刑責等語，然被告另案於
      111年4月15日依暱稱「曼秀雷敦」指示，擔任持人頭帳戶
      提款卡提領詐欺所得贓款之提款車手，並依指示將所領得
      詐欺贓款以「丟包」方式放置在指定路段防火巷內方式轉
      交上手成員等所為，認被告黃亦廷該案中所為係犯刑法第
      339條第1項詐欺取財罪及洗錢罪，並未論參與犯罪組織罪
      ，有該判決在卷可佐，是公訴意旨上開所陳，顯有誤會，
      而本件起訴書犯罪事實及所犯法條欄均已明確記載被告黃
      亦廷參與犯罪組織，違反組織犯罪條例第3條第1項之犯行
      ，本院應併予審究。
（三）吸收關係：
　　　本件詐欺集團偽造「臺灣臺北地方法院檢察署刑事傳票」
      、「臺北地方法院地檢署公證處」等公文書所示公印文，
      均為偽造各公文書之階段行為；又偽造上開公文書，由被
      告持交予告訴人而行使，偽造低度行為應為行使之高度行
      為吸收，均不另論罪。
（四）共犯關係：
　　　按共同正犯之成立，只須具有犯意之聯絡，行為之分擔，
      既不問犯罪動機起於何人，不必每一階段犯行，均經參與
      。再共同正犯之意思聯絡，原不以數人間直接發生者為限
      ，即有間接之聯絡者，亦包括在內，均無礙於其為共同正
      犯之成立。查被告參與該詐欺集團，知悉告訴人顏金治遭
      詐欺集團成員詐騙而交付財物，被告仍擔任1號取款車手
      ，負責至指定地點向告訴人顏金治收取詐欺贓款，使詐欺
      集團順利完成詐欺取財、洗錢、行使偽造公文書等行為，
      是被告於集團分工中，屬實現詐欺取財及洗錢、行使偽造
      公文書等行為不可或缺之角色，足見被告與同案被告
　　　蔡濤屹、另案被告林坤霖、詐欺集團成立「666」群組暱
      稱「M4」、「鼠來寶」、收取詐欺贓款之上手成員及該詐
      欺集團中其他成年成員間，具有相互利用之共同犯意，而
      各自分擔部分犯罪行為，就本案犯行具有犯意聯絡與行為
      分擔，應論以共同正犯。　
（五）想像競合犯：
　    被告就本件犯行所為，具有行為局部、重疊之同一性，應
      認所犯均係以一行為同時觸犯行使偽造公文書罪、三人以
      上共同冒用政府機關及公務員名義詐欺取財罪、洗錢罪及
      參與犯罪組織罪，為想像競合犯，應依刑法第55條規定，
      從一重依刑法第339條之4第1項第1款、第2款之三人以上
      共同冒用政府機關及公務員名義詐欺取財罪處斷。
（六）刑法第59條酌量減刑部分：
　 1、按刑法第59條規定犯罪之情狀可憫恕者，得酌量減輕其刑
      ，其所謂「犯罪之情狀」，與同法第57條規定科刑時應審
      酌之一切情狀，並非有截然不同之領域，於裁判上酌減其
      刑時，仍得就包括同法第57條所列舉事項之犯罪一切情狀
      ，依其程度予以全盤考量，審酌其犯罪有無特殊之原因與
      環境，在客觀上足以引起一般同情，以及宣告法定（或依
      法減輕後）最低刑度，是否猶嫌過重等可憫恕之事由，以
      為判斷。是否適用刑法第59條規定酌量減輕被告之刑，係
      實體法上賦予法院得就具體之個案情節，於宣告刑之擇定
      上能妥適、調和，以濟立法之窮而得依職權自由裁量之事
      項（最高法院107年度台上字第4016號、106年台上字第26
      3號判決意旨參照）。　　　
　 2、查刑法第339條之4第1項之罪，其法定本刑為1年以上7年
      以下有期徒刑，而詐欺取財之人，其原因動機不一，犯罪
      情節未必相同，危害社會程度亦屬有異。然此類犯行之法
      定最低本刑均屬一致，難謂盡符事理之平，於此情形，倘
      依其情狀處以適切徒刑，即足生懲儆之效，並可達防衛社
      會之目的者，自得依客觀之犯行與主觀之惡性兩者加以考
      量其情狀，是否存有足以憫恕之處，再適用刑法第59條規
      定酌量減輕其刑，以求個案裁判之量刑，能斟酌至當，符
      合比例原則。查被告參與詐欺集團之犯罪組織，冒用公務
      員名義、行使偽造公文書並擔任第一層取款車手而為本件
      加重詐欺取財等犯行，固應非難，惟被告參與本件詐欺集
      團，並依指示為本件犯行之參與程度，在該詐欺集團中屬
      聽令行為角色，犯後並未取得所約定報酬，並積極與告訴
      人達成調解協議，約定分期給付，有調解筆錄在卷可佐，
      可徵被告犯後積極勉力填補損害，又被告為本件犯行前，
      雖無犯罪紀錄，素行尚可，但因參與同一詐欺集團，並因
      依指示擔任提款車手，所犯刑法第339條第1項詐欺取財罪
      及洗錢罪等犯行，業經臺灣新北地方法院以111年金簡字
      第789號判決有期徒刑部分應執行有期徒刑10月，罰金部
      分應執行罰金新臺幣3萬元，緩刑3年，緩刑期間付保護管
      束，並提供80小時之義務勞務，有本院公務電話紀錄，及
      臺灣新北地方法院判決書在卷可佐，故不宜再為緩刑諭知
      ，惟被告為本件犯行時甫滿18歲，高中肄業，初入社會，
      謀職不易，是其工作、社會經驗顯然不足，為謀職賺取工
      讀費而誤入歧途，足徵被告因一時失慮而為本件犯行，並
      非惡性重大之徒，所擔任第一線取款車手，遭警查獲風險
      甚高，較諸隱身幕後指揮規劃或機房等核心成員，被告實
      為犯罪分工中較為低階、受支配之角色，且被告犯後於偵
      查中迄於本院審理均坦承犯行，並協助警方指認相關共犯
      成員，堪認被告確知悔悟，本院審酌上開情節，而認依刑
      法第339條之4第1項第1、2款規定科以最低刑度，仍屬情
      輕法重，爰依刑法第59條規定，減輕其刑。
（七）量刑時審酌減輕事由部分：
　　　按想像競合犯之處斷刑，本質上係「刑之合併」。其所謂
      從一重處斷，乃將想像競合犯組成之評價上數罪，合併為
      科刑一罪，其所對應之刑罰，亦合併其評價上數罪之數法
      定刑，而為一個處斷刑。易言之，想像競合犯侵害數法益
      者皆成立犯罪，論罪時必須輕、重罪併舉論述，同時宣告
      所犯各罪名，包括各罪有無加重、減免其刑之情形，亦應
      說明論列，量刑時併衡酌輕罪部分量刑事由，評價始為充
      足，然後依刑法第55條前段規定「從一重處斷」，非謂對
      於其餘各罪可置而不論。因此，法院決定處斷刑時，雖以
      其中最重罪名之法定刑，做為裁量之準據，惟於裁量其輕
      重時，仍應將輕罪合併評價在內（最高法院108年度台上
      字第4405、4408號判決意旨參照）。按犯組織犯罪防制條
      例第3條之罪，偵查及審判中均自白者，減輕其刑，組織
      犯罪條例第8條第1項後段定有明文；又犯第14條、第15條
      之罪，在偵查或審判中自白者，減輕其刑，洗錢防制法第
      16條第2項亦定有明文。查被告於偵查及本院審理中均坦
      承加入3人以上之詐欺集團之犯罪組織，及依指示收取告
      訴人交付詐欺款項，並至指定地點將詐欺所得贓款轉交上
      手成員所為，核係對自己犯罪事實之全部及主要部分為肯
      定供述，足認被告於偵查及審判中均自白洗錢、參與犯罪
      組織等犯行，是就被告所犯洗錢防制法、組織犯罪條例部
      分，原應減輕其刑，惟依前揭罪數說明，被告就上開犯行
      係從一重論處三人以上共同冒用政府機關及公務員名義詐
      欺取財罪，就此部分屬想像競合中之輕罪得減刑部分，依
      上開說明，應於本院量刑時依刑法第57條規定，一併衡酌
      該部分之事由，附此敘明。
三、量刑：
　　爰以行為人之責任為基礎，審酌被告本案行為時甫滿18歲，
    不思以正當途徑賺取所需金錢，竟貪圖不法報酬，參與詐欺
    集團而為本案犯行，行為手段係以行使偽造公文書、擔任面
    交取款車手之方式遂行本件犯行，所參與分工程度，致告訴
    人受有財產上損失甚鉅，擔心、恐懼等身心受創，並影響民
    眾對司法人員辦案之信賴，戕害國家機關威信與尊嚴，更嚴
    重破壞民眾對於公權力之信賴，所為應予非難，惟念被告犯
    後坦承犯行，並配合員警指證追緝相關共犯，兼衡被告犯罪
    之動機、情節、手段、本件犯行所造成之損害，及被告之智
    識程度、家庭及生活狀況，暨犯後態度等一切情狀，量處如
    主文所示之刑。　
四、沒收：
（一）偽造之印章、印文部分：
　 1、按偽造之印章、印文或署押，不問屬於犯人與否，沒收之
      ，刑法第219條定有明文。
　 2、查被告及其所屬詐欺集團行使偽造之公文書2紙等物，分
      別以通訊軟體傳送照片或由被告交付予告訴人顏金治，以
      為取信，而非屬被告或本案詐欺集團其他成員所有之物，
      自不予宣告沒收。惟上開偽造公文書上所示偽造之「臺灣
      臺北地方法院檢察署印」公印文共2枚，均屬偽造，不問
      屬於犯人與否，均應依刑法第219條規定宣告沒收。至於
      上開偽造之公印文，並無證據足以證明上開詐欺集團有另
      行偽造公印後再加以偽造印文，無法排除係以電腦套印或
      其他方式偽造上開印文之可能性，故不另宣告沒收公印，
      併此敘明。
（二）供犯罪所用部分：
　　　按供犯罪所用之物，屬於犯罪行為人者，得沒收之，刑法
      第38條第2項前段定有明文。查扣案門號0000000000號行
      動電話1支（廠牌：IPHONE，含SIM卡1張），雖為被告阿
      姨申辦，然實際交予被告使用，為被告所有，並下載通訊
      軟體由詐欺集團成員成立群組，接收訊息、指示而為本件
      犯行使用乙節，業據被告陳述明確（第13956號偵查卷第1
      3至14頁），是為供本案犯行所用之物，爰依上開規定諭
      知沒收。
（三）犯罪所得部分：
　　　查被告本件犯行並未取得財物，業據被告陳述在卷（第13
      956號偵查卷第18頁，本院卷第59頁），且卷內亦無證據
      可認被告共犯本件犯行獲有犯罪所得，且所收受詐欺所得
      贓款亦全數依指示轉交出，並未取得所有權，亦無處分、
      管領權限，故不另為沒收及追徵之諭知。
據上論斷，應依刑事訴訟法第273條之1第1項、第310條之2、第2
99條第1項前段、第454條，判決如主文。
本案經檢察官游忠霖提起公訴，檢察官王巧玲到庭執行職務。
中　　華　　民　　國　　111 　年　　12　　月　　12　　日
　　　　　　　　　刑事第二十一庭法　官  程克琳　
上正本證明與原本無異。 
如不服本判決應於收受送達後20日內向本院提出上訴書狀，並應
敘述具體理由；其未敘述上訴理由者，應於上訴期間屆滿後20日
內向本院補提理由書（均須按他造當事人之人數附繕本）「切勿
逕送上級法院」。告訴人或被害人如對於本判決不服者，應具備
理由請求檢察官上訴，其上訴期間之計算係以檢察官收受判決正
本之日期為準。
                                書記官  林志忠
中　　華　　民　　國　　111 　年　　12　　月　　12　　日
附錄本案論罪科刑法條
組織犯罪防制條例第3條：
發起、主持、操縱或指揮犯罪組織者，處3年以上10年以下有期
徒刑，得併科新臺幣1億元以下罰金；參與者，處6月以上5年以
下有期徒刑，得併科新臺幣1千萬元以下罰金。但參與情節輕微
者，得減輕或免除其刑。
具公務員或經選舉產生之公職人員之身分，犯前項之罪者，加重
其刑至二分之一。
犯第1項之罪者，應於刑之執行前，令入勞動場所，強制工作，
其期間為3年。
前項之強制工作，準用刑法第90條第2項但書、第3項及第98條第
2項、第3項規定。
以言語、舉動、文字或其他方法，明示或暗示其為犯罪組織之成
員，或與犯罪組織或其成員有關聯，而要求他人為下列行為之一
者，處3年以下有期徒刑，得併科新臺幣3百萬元以下罰金：
一、出售財產、商業組織之出資或股份或放棄經營權。
二、配合辦理都市更新重建之處理程序。
三、購買商品或支付勞務報酬。
四、履行債務或接受債務協商之內容。
前項犯罪組織，不以現存者為必要。
以第5項之行為，使人行無義務之事或妨害其行使權利者，亦同
。
第5項、第7項之未遂犯罰之。
洗錢防制法第14條：
有第2條各款所列洗錢行為者，處7年以下有期徒刑，併科新臺幣
5百萬元以下罰金。
前項之未遂犯罰之。
前二項情形，不得科以超過其特定犯罪所定最重本刑之刑。
刑法第339條之4：
犯第339條詐欺罪而有下列情形之一者，處1年以上7年以下有期
徒刑，得併科1百萬元以下罰金：
一、冒用政府機關或公務員名義犯之。
二、三人以上共同犯之。
三、以廣播電視、電子通訊、網際網路或其他媒體等傳播工具，
    對公眾散布而犯之。
前項之未遂犯罰之。
刑法第211條：
偽造、變造公文書，足以生損害於公眾或他人者，處1年以上7年
以下有期徒刑。
刑法第216條：
行使第210條至第215條之文書者，依偽造、變造文書或登載不實
事項或使登載不實事項之規定處斷。
附件
臺灣臺北地方檢察署檢察官起訴書
                                    111年度偵字第13956號
                                    111年度偵字第14821號
　　被　　　告  蔡濤屹　男　22歲（民國00年0月0日生）
　　　　　　　　　　　　住○○市○○區○○街00巷0○0號3   樓
　　　　　　　　　　　　國民身分證統一編號：Z000000000號
　　            黃亦廷　男　19歲（民國00年0月0日生）
　　　　　　　　　　　　住○○市○○區○○○路0段000號4
　　　　　　　　　　　　　樓
　　　　　　　　　　　　國民身分證統一編號：Z000000000號
上列被告等因詐欺案件，業經偵查終結，認應提起公訴，茲將犯
罪事實及證據並所犯法條分敘如下：
　　　　犯罪事實
一、蔡濤屹前於民國109年間因加入詐欺集團假冒公務員取款，
    涉犯加重詐欺案件，經法院判處有期徒刑1年4月，緩刑3年
    確定(未構成累犯)，歷此司法偵查程序，卻未悔改，竟重操
    舊業，為以下行為：
(一)蔡濤屹(即時通訊軟體Telegram使用帳號「amgc1688」，另
    於其中群組名稱「666」使用暱稱「屹」)、黃亦廷(使用Tel
    egram帳號「JustDoIt_7890」，群組「666」暱稱「五條悟
    」)分別於111年4月12日前不詳時間，加入林坤霖（Telegra
    m帳號「lili102」，群組「666」暱稱「pei」)及群組「666
    」中暱稱「M4」(相關帳號不詳)、「鼠來寶」(帳號「ap085
    7」)等真實姓名年籍不詳成員組成以實施詐術行為手段所組
    成具有持續性、牟利性之有結構性組織之詐欺集團。其中黃
    亦廷從事出面收取被害人交付之受騙款項，蔡濤屹負責指派
    車手，並協助「照水(負責監控、把風車手是否依照集團成
    員指示行動)」抵達現場執行任務。
(二)其後該詐欺集團成員間即共同意圖為自己不法之所有，基於
    3人以上假冒政府機關及公務員名義詐欺取財、行使偽造公
    文書及隱匿詐欺犯罪所得去向、所在之洗錢等犯意聯絡，為
    以下詐欺顏金治之行為：
 1、先由該詐欺集團內擔任機房之不詳成員於111年4月12日午間
    ，致電顏金治，前後假冒職司犯罪偵查之刑事局員警、檢察
    官誆稱：其名下玉山銀行帳戶涉嫌洗錢、傳予偽造之本署刑
    事傳票照片以資取信，要求提領46萬元並派員收取云云，致
    使顏金治陷於錯誤，遂依指示於同日下午4時許臨櫃提款46
    萬元以備交付。
 2、待確認對方已入彀，旋由集團成員「鼠來寶」指示蔡濤屹所
    指派黃亦廷前去取款。黃亦廷於同日下午3時許抵達臺北市
    信義區吳興街441巷附近，受命先尋便利超商列印鈐有「臺
    灣臺北地方法院檢察署印」印文、佯裝本署公證處核准監管
    其提存資金之偽造公文書(簡稱偽造本署監管科收據)；同時
    蔡濤屹、「鼠來寶」所指派「照水」林坤霖或騎車或步行一
    路尾隨盯場；迄於同日下午4時許，黃亦廷經蔡濤屹指示至
    同街449巷2弄10號1樓前與顏金治會面收款，並交付前述偽
    造公文書，假冒本署公務員受命前來收取監管資金，足生損
    害於顏金治及司法機關廉潔公正形象。
 3、待黃亦廷收得款項，旋再由集團成員「M4」指示，交款予集
    團其他成員朋分並輾轉上繳至領導階層。嗣顏金治察覺受騙
    後，為警據報循線追查，於111年4月20日下午3時30分查獲
    黃亦廷，扣得其iPhone手機1支（含門號0000-000000號SIM
    卡1枚）；於翌(21)日下午1時20分許查獲林坤霖(所涉加重
    詐欺罪嫌經臺灣臺北地方法院以111年度訴字第496號判處有
    期徒刑1年1月)；於同年月28日下午3時30分許查獲蔡濤屹，
    遂得悉上情。
二、案經顏金治訴由臺北市政府警察局信義分局報告偵辦。
        證據並所犯法條
一、證據清單暨待證事實：
編號 證據名稱 待證事實 1 被告蔡濤屹於警詢、偵訊時供述。 否認犯行。僅供述如下： 1、坦承Telegram帳號「amgc1688」、頭像是蠟筆小新園長拿著衝鋒槍槍圖案，並加入其中「666」、「Pk 萬佛朝中」等群組。 2、於犯罪事實所載時、地係單純陪另案被告林坤霖云云。 3、惟其所涉犯嫌，有以下證據清單所列證據可佐，事證明確，洵堪以認定。 2 被告黃亦廷於警詢、偵訊時供述。 被告黃亦廷坦承依「M4」指示，於上開犯罪時、地，擔任取款車手，向告訴人顏金治收取46萬元現金之事實。 3 被告黃亦廷扣案手機內Telegram「PK萬佛朝中」、「666」等群組，及其與詐欺集團成員間對話紀錄翻拍照片87張。 1、佐證被告蔡濤屹創立Telegram群組「666」以及指派被告黃亦廷擔任車手之事實。 2、佐證被告黃亦廷於111年4月12日擔任車手向告訴人顏金治收取46萬元現金之事實。 3、佐證被告2人與所屬詐欺集團成員就本件有犯意聯絡、行為分擔。 4 證人即另案被告林坤霖於偵訊時證述。 1、佐證被告黃亦廷於111年4月12日擔任車手向告訴人顏金治收取46萬元現金之事實。 2、證明與被告蔡濤屹同為本案詐欺集團成員，並受命於犯罪事時所載時間、地點到場把風、監控。。 5 1、告訴人顏金治於警詢時指訴。 2、所提供與詐欺集團不詳成員間以即時通訊平臺LINE對話紀錄翻拍照片影本4張。 3、相關報案紀錄。 證明告訴人顏金治於犯罪事實所載時間、地點，遭詐欺集團以假冒公務員、偽造公文書詐騙46萬元，由被告黃亦廷受命取款。 6 偽造本署監管科收據、刑事傳票。  7 證人陳彥榤、賴振隆於警詢時證述。 證明被告黃亦廷持用其0000-000000號行動電話使用叫車服務，經證人陳彥榤通知賴振隆駕駛車牌號碼000-0000號租賃小客車，在臺北市○○區○○街00號載送其至臺北市○○區○○街000巷0弄00號下車。 8 案發現場附近監視器影像截圖18張。 1、佐證被告黃亦廷於110年4月12日下午2時47分自住家出門，於同日下午3時許搭車抵達告訴人住處附近超商。 2、佐證被告黃亦廷於111年4月12日下午3時15分至下午5時8分許，搭車抵達吳興街告訴人住處附近徘徊，被告蔡濤屹與另案被告林坤霖一路從旁把風、監視。 9 本署111年度偵字第12543號起訴書、臺灣臺北地方法院111年度訴字第496號刑事判決各1份。 佐證另案被告林坤霖所涉加重詐欺罪嫌，經臺灣臺北地方法院以111年度訴字第496號刑事判決判處有期徒刑1年1月之事實。 
二、核被告蔡濤屹、黃亦廷所為，係共犯組織犯罪防制條例第3
    條第1項後段之參與犯罪組織、刑法第339條之4第1項第1、2
    款之三人以上共同冒用公務員名義詐欺取財、第216、211條
    之行使偽造公文書、違反洗錢防制法第2條第2款規定而犯同
    法第14條第1項之一般洗錢等罪嫌。又其等：
(一)與另案被告林坤霖、所屬詐欺集團其他不詳成員間就本件犯
    行，有犯意聯絡、行為分擔，請論以共同正犯。
(二)被告黃亦廷前因參與同一犯罪組織所為加重詐欺犯行，經臺
    灣新北地方檢察署以111年度偵字第29765號起訴，本案應無
    再論違反組織犯罪防制條例刑責。(最高法院109年度台上字第39
    45號判決理由參照)
(三)偽造公印文，係屬偽造公文書之階段行為，皆為其後行使偽
    造準公文書之高度行為所吸收，均不另論罪。
(四)與該集團係以行使偽造公文書之手法達成詐得財物之結果，兩
    者具有行為局部、重疊之同一性，應認其係以一行為同時觸犯
    三人以上共同冒用公務員名義詐欺取財既遂罪及行使偽造公
    文書罪，屬想像競合犯，請依刑法第55條規定，從一重依刑
    法第339條之4第1項第1、2款之加重詐欺取財既遂罪論處。
(五)扣案物品請依法宣告沒收。至其等就本件犯罪所得部分，倘
    於裁判前未能實際合法發還被害人，請依同法第38條之1第1
    項前段規定，宣告沒收，如於全部或一部不能沒收或不宜執行
    沒收時，請依同條第3項規定追徵其價額。
三、依刑事訴訟法第251條第1項提起公訴。
　  此　致
臺灣臺北地方法院
中　　華　　民　　國　 111　　年　　8 　　月　　25　　日
　　　　　　　　　　　　　　　檢　察　官  游忠霖
本件正本證明與原本無異